臺灣新北地方法院三重簡易庭小額民事判決
110年度重小字第3778號
原      告  裕建華廈管理委員會

法定代理人  吳昇曉  
被      告  利冠地產開發有限公司

法定代理人  宋肅為  

訴訟代理人  林正疆律師
法定代理人  翁瑞林  
            林孝宗  

            黃士勳  
            蔡明原  

            鄧能德  


            王重民  

上列當事人間請求給付管理費事件，本院於民國111年2月17日言
詞辯論終結，判決如下：
　　主　    文
一、被告應給付原告新臺幣（下同）86,842元，及自民國110年1
    1月22日起至清償日止，按年息5％計算之利息。
二、訴訟費用1,000元由被告負擔。
三、本判決得假執行。
    事實及理由
一、按解散之公司除因合併、分割或破產而解散外，應行清算；
    解散之公司，於清算範圍內，視為尚未解散；公司經中央主
    管機關撤銷或廢止登記者，準用前開規定；公司之清算人，
    在執行職務範圍內，為公司負責人；有限公司之清算，以全
    體股東為清算人，但本法或章程另有規定或經股東決議，另
    選清算人者，不在此限，公司法第24條、第25條、第26條之
    1、第8條第2項、第113條準用第79條分別定有明文。查被告
    業已遭命令解散，有經濟部商工登記公示資料查詢結果在卷
    可稽（本院卷第31頁），是被告即應行清算程序，然被告迄
    未向本院呈報清算人，自應以全體股東為清算人，對外代表
    公司。而依原告提出被告公司之變更登記表所載，被告公司
    之股東為翁瑞林、林孝宗、黃士勳、宋肅為、蔡明原、鄧能
    德、王重民（本院卷第117至118頁），應為被告公司之清算
    人，故依法列前開7人為被告公司之法定代理人，合先敘明
    。
二、原告主張：被告為門牌號碼新北市○○區○○○路00號6樓、6樓
    之1、5樓之1建物之所有權人，且為裕建華廈（下稱系爭大
    樓）之區分所有權人，惟被告取得前開建物後至轉讓前開建
    物前，均未曾繳納系爭大樓之管理費，合計共積欠86,842元
    未繳，屢經催討迄未繳納，為此提起本件訴訟等語，並聲明
    ：如主文第1項所示。
三、被告之答辯：
　㈠被告之法定代理人宋肅為以：伊並非被告公司之股東，有關
    確認伊與被告公司間之股東關係不存在事件現繫屬於臺灣臺
    北地方法院等語置辯，並聲明：請求駁回原告之訴。
　㈡被告之法定代理人黃士勳、蔡明原等以：伊僅是公司的投資
    人，公司的事不清楚，不知道被登記為股東。也不清楚公司
    有無繳交管理費，林孝宗、王重民才是真正經營公司的人等
    語置辯，並聲明：請求駁回原告之訴。
四、經查，原告主張之事實，業據提出與其所述相符之系爭大樓
    管理委員會改選主委報備函、扣繳單位設立（變更）登記申
    請書、經濟部商工登記公示資料查詢結果、門牌號碼新北市
    ○○區○○○路00號6樓、6樓之1、5樓之1建物之建物登記謄本暨
    異動索引（本院卷第15至51頁）等件為證，自可信為真實。
五、按區分所有權人或住戶積欠應繳納之公共基金或應分擔或其
    他應負擔之費用已逾二期或達相當金額，經定相當期間催告
    仍不給付者，管理負責人或管理委員會得訴請法院命其給付
    應繳之金額及遲延利息，公寓大廈管理條例第21條定有明文
    。被告既為原告所管理社區之區分所有權人，且於持有門牌
    號碼新北市○○區○○○路00號6樓、6樓之1、5樓之1建物期間均
    未依住戶規約繳納管理費共計86,842元，揆諸上開規定，原
    告請求被告如數清償，並支付自110年11月22日起（本院卷
    第57頁）至清償日止，按年息5％計算之法定遲延利息，洵屬
    有據，應予准許。
六、本件係就民事訴訟法第436條之8適用小額訴訟程序所為被告
    敗訴之判決，依同法第436條之20規定，由本院依職權宣告
    假執行。
七、訴訟費用負擔之依據：民事訴訟法第78條、第436條之19第1
    項規定，確定訴訟費用之負擔如主文第2項所示。
中　　華　　民　　國　　111 　年　　3 　　月　　3 　　日
　　　　　　　　　三重簡易庭  法  官  王凱俐
以上為正本係照原本作成。
對於本件判決如有不服，應於收受送達後20日內向本院提出上訴
書狀，上訴於本院合議庭，並按他造當事人之人數附具繕本。當
事人之上訴，非以判決違背法令為理由不得為之，上訴狀應記載
上訴理由，表明下列各款事項：
（一）原判決所違背之法令及其具體內容。
（二）依訴訟資料可認為原判決有違背法令之具體事實。
如未於上訴後20日內補提合法上訴理由書，法院得逕以裁定駁回
上訴。
中　　華　　民　　國　　111 　年　　3 　　月　　3 　　日
                          　　書記官  林穎慧